臺灣屏東地方法院刑事判決                          九十一年度易字第四四號
    公  訴  人  臺灣屏東地方法院檢察署檢察官
    被      告  甲○○
右列被告因偽造文書案件，經檢察官聲請以簡易判決處刑（九十年度偵字第七六一０
號），本院認不宜以簡易判決處刑，改依通常程序審理，茲判決如左：
    主  文
甲○○共同違反不得使大陸地區人民非法進入臺灣地區之規定，處有期徒刑參月，如
易科罰金，以參佰元折算壹日，緩刑貳年。
    事  實
一、甲○○為使大陸女子張昭希來台工作（另為不起訴處分），明知其與張昭希並無
    結婚之真意，竟與張昭希及不詳姓名年籍之張姓成年女子，基於使大陸地區人民
    非法進如台灣（張昭希除外）及偽造文書之共同犯意聯絡，由張姓女子提供免費
    招待大陸地區旅遊（包含來回機票）及新台幣（下同）四萬元予甲○○，做為假
    結婚之代價。甲○○至大陸後，經張姓女子之介紹認識張招希，二人並於民國九
    十年二月二十日，在大陸福建省寧德市公證處辦理結婚手續（起訴書誤載為明德
    市）。甲○○明知其與張昭希間之婚姻，欠缺結婚真意，為無效之婚姻，竟仍持
    福建省寧德市公證處核發之結婚證明書，及經財團法人海峽交流基金會（下稱海
    基會）認證之文書，於九十年三月二十三日，至屏東縣長治鄉戶政事務所填具「
    結婚登記申請書」及「身分證變更登記申請書」，申請辦理結婚戶籍登記，及甲
    ○○身分證配偶欄之變更登記，致使該管公務員將此不實之事項登載於職掌之戶
    籍登記簿、戶口名簿、及甲○○身分證上，足以生損害於戶政機關對結婚登記管
    理之正確性。嗣由甲○○出面檢同上開結婚公證書、證明書、本人身分證及戶籍
    登記簿謄本等資料，以配偶來台探親為由，向內政部警政署入出境管理局申請張
    昭希之入境，而行使該不實之身分證、戶籍登記簿謄本等文書，入出境管理局該
    館公務員不知有偽，遂將探親等不實事項，登載於核發之張昭希旅行證上，足生
    損害於該管機關對入境台灣地區之大陸人士管理之正確性。九十年五月三十日，
    張昭希入境台灣後，旋由甲○○接走，並至基隆等處工作，嗣因張昭希未至派出
    所辦理報到手續，而為管區警員查獲。
二、案經屏東縣警察局屏東分局報告台灣屏東地方法院檢察署檢察官聲請簡易判決處
    刑。
    理  由
一、右開犯罪事實，業據被告甲○○坦承不諱，核與同案被告張昭希於警訊時供述情
    節相符，此外，復有被告及張昭希之入出境資料、中華人民共和國福建省寧德市
    公證處公證書、財團法人海峽交流基金會證明書、中華民國臺灣地區旅行證、被
    告身分證、戶籍謄本、結婚登記申請書、換領國民身分證申請書各一份，及被告
    住處相片數幀在卷可稽。顯見被告確無結婚之真意，其自白與事實相符，本件事
    證明確，被告犯行堪以認定。
二、核被告所為，係犯刑法第二百十六條、第二百十四條之行使使公務員登載不實之
    文書罪，及違反臺灣地區與大陸地區人民關係條例第十五條第一項第一款之規定
    ，應依同條例第七十九條第一項論處。被告與不詳姓名年籍之張姓成年女子就上
    揭犯行，有犯意聯絡及行為分擔，皆為共同正犯。被告與張昭希就刑法第二百十
    六條、第二百十四條之行使使公務員登載不實之文書罪部分，有犯意聯絡及行為
    分擔，均為共同正犯。被告明知為不實之事項，使公務員登載於其職務上之公文
    書後，復持以行使，其偽造之低度行為，為行使之高度行為所吸收，不另論處。
    被告行使上開不實之公文書，目的在使李華珠非法入境，所犯二罪間，有方法結
    果之牽連關係，應依牽連犯規定，從一重之違反使大陸地區人民非法進入臺灣地
    區處斷。又違反台灣地區與大陸地區人民關係條例第十五條第一項第一款部分雖
    未據公訴人起訴，然本院認此與起訴之偽造文書部分，有牽連犯之裁判上一罪關
    係，為起訴效力所及，本院自應併與審究。爰審酌被告犯罪之手段、動機，使相
    關單位對入境之大陸人民無法有效管理、進而威脅國家安全、犯後坦承犯行、態
    度尚佳，所獲利益等一切情況，量處如主文所示之刑，並諭知易科罰金之折算標
    準。又被告前未曾受有期徒刑以上刑之宣告，有卷附被告全國前案紀錄表可按，
    本次係因一時失慮而罹刑章，本院認經此偵審程序，被告當已知所警惕，信無再
    犯之虞，併宣告緩刑二年，以啟自新。
據上論斷，應依刑事訴訟法第四百五十二條、第二百九十九條第一項前段，臺灣地區
與大陸地區人民關係條例第七十九條第一項，刑法第十一條前段、第二十八條、第二
百十六條、第二百十四條、第五十五條、第四十一條第一項前段、第七十四條第一款
、罰金罰鍰提高標準條例第二條，判決如主文。
本案經檢察官王光傑到庭執行職務。
中      華      民      國    九十一    年      五      月      十      日
                                      臺灣屏東地方法院刑事第三庭
                                          審判長法  官黃國永
                                                法  官王以齊
                                                法  官翁世容
右正本證明與原本無異。
如不服本判決應於收受本判決後送達後十日內向本院提出上訴書狀，其未敘述上訴理
由者，並得於提起上訴後十日內向本院補提理由書狀（均須按他造當事人之人數附繕
本 ）「切勿逕送上級法院」
                                               書記官   王秋淑
中      華      民      國      九十一      年      五      月    十    日
附錄：
臺灣地區與大陸地區人民關係條例第十五條
左列行為不得為之：
一  使大陸地區人民非法進入臺灣地區。
二  招攬臺灣地區人民未經許可使之進入大陸地區。
三  使大陸地區人民在臺灣地區從事未經許可或與許可目的不符之活動。
四  僱用或留用大陸地區人民在臺灣地區從事未經許可或與許可範圍不符之工作。
五  居間介紹他人為前款之行為。
臺灣地區與大陸地區人民關係條例第七十九條第一項
違反第十五條第一款規定者，處五年以下有期徒刑、拘役或科或併科新台幣五十萬元
以下罰金。
刑法第二百十四條
明知為不實之事項，而使公務員登載於職務上所掌之公文書，足以生損害於公眾或他
人者，處三年以下有期徒刑、拘役或五百元以下罰金。
刑法第二百十六條
行使第二百十條至第二百十五條之文書者，依偽造、變造文書或登載不實事項或使登
載不實事項之規定處斷。
